【裁判字號】    92,易,1876
【裁判日期】    920915
【裁判案由】    竊盜
【裁判全文】
臺灣高雄地方法院刑事判決                        九十二年度易字第一八七六號
    公  訴  人  臺灣高雄地方法院檢察署檢察官
    被      告  丙○○
右列被告因竊盜案件，經檢察官提起公訴（九十二年度偵字第一五五六二號），及移
    主  文
丙○○連續攜帶兇器竊盜，處有期徒刑捌月。扣案之Ｔ型扳手共貳支，均沒收之。
    事  實
一、丙○○基於意圖為自己不法所有之概括犯意，(一)先於九十二年七月二十八日二十
    二時五分許，攜帶其所有客觀上對人之生命、身體安全具危險性之Ｔ型扳手一支
    ，至高雄市○○區○○路二三五號「凱旋國小」前，趁人不注意之際，持上開Ｔ
    型扳手撬開停放於該處之乙○○所有車號ＸＲＧ—九五五號（起訴書誤載為ＸＰ
    Ｇ）重型機車座墊置物箱（毀損部分未據告訴），翻動該置物箱欲竊取財物之際
    ，為警當場查獲而不遂，並扣得其所有之上開Ｔ型扳手一支；(二)又於九十二年八
    月十一日二十二時許，在高雄市三民區○○○路二五之一號，趁人不注意之際
    ，見停放於該處之李賴淑華所有之車號ＯＰＨ—九二號重型機車一部因該機車
    鑰匙插於該機車置物箱上未取走，遂以該機車鑰匙發動該機車後騎走而竊取之，
    得手後供己使用；(三)復於九十二年八月十二日十八時五十九分許，攜帶其所有另
    一支客觀上對人之生命、身體安全具危險性之Ｔ型扳手，在高雄市○○區○○街
    七巷內，趁人不注意之際，持前揭Ｔ型扳手撬開停放於上址之吳慧容所有車號Ｏ
    ＶＫ—七六號重型機車座墊置物箱（毀損部分未據告訴），竊得吳慧容所有之
    紅色女用皮包一只；(四)再於九十二年八月十二日十九時許，在高雄市○○區○○
    街七巷內，趁人不注意之際，持前揭Ｔ型扳手撬開停放於上址之陳崇能所有車號
    ＸＺＶ—六一號重型機車座墊置物箱（毀損部分未據告訴），翻動該置物箱欲
    竊取財物之際，為警當場查獲而不遂，並扣得其所有之前揭Ｔ型扳手一支。
二、案經高雄市政府警察局苓雅分局報告臺灣高雄地方法院檢察署檢察官偵查起訴及
    移送併案審理。
    理  由
一、右揭犯罪事實(一)、(二)、(三)及(四)，業據被告丙○○於本院審理中供承不諱（參見本
    院卷九十二年九月九日準備程序及審判筆錄），核與被害人乙○○、李賴淑華、
    吳慧容及陳崇能分別於警訊中所指述之情節大致相符，復有犯罪事實(一)之查獲現
    場照片三幀、犯罪事實(二)、(三)之贓物認領保管收據二紙、犯罪事實(二)、(三)、(四)之
    查獲照片五幀、被害人李賴淑華所有之車號ＯＰＨ—九二號重型機車之車輛竊
    盜車牌失竊資料個別查詢報表—查詢車輛認可資料單一紙等件附卷可稽（參見高
    市警苓分刑字第九二一三四四六號警卷第七頁、高市警新分三字第九二
    一四五一四號警卷第十三—十四、十九—二二頁），並有被告所有之Ｔ型扳
    手共二支扣案可資佐證。綜上所述，足見被告之自白核與事實相符，應可採為論
    罪科刑之依據。從而，本件事證已臻明確，被告犯行洵堪認定，應予依法論科。
二、按刑法第三百二十一條第一項第三款之攜帶兇器竊盜罪，係以行為人攜帶兇器竊
    盜為其加重條件，此所謂兇器，其種類並無限制，凡客觀上足對人之生命、身體
    、安全構成威脅，具有危險性之兇器均屬之，且祇須行竊時攜帶此種具有危險性
    之兇器為已足，並不以攜帶之初有行兇之意圖為必要。螺絲起子為足以殺傷人生
    命、身體之器械，顯為具有危險性之兇器（最高法院七十九年度台上字第五二五
    三號判例意旨可資參照）。查Ｔ型扳手係屬金屬製品，質硬而型尖，在客觀上足
    以危害他人生命、身體之安全，依上開判例意旨說明，該等物品顯具有客觀危險
    性，自屬兇器無訛。核被告就犯罪事實(一)所為，係犯刑法第三百二十一條第二項
    、第一項第三款之攜帶兇器竊盜未遂罪；就犯罪事實(二)所為，係犯刑法第三百二
    十條第一項之普通竊盜既遂罪；就犯罪事實(三)所為，係犯刑法第三百二十一條第
    一項第三款之攜帶兇器竊盜既遂罪；就犯罪事實(四)所為，係犯刑法第三百二十一
    條第二項、第一項第三款之攜帶兇器竊盜未遂罪。被告先後四次加重竊盜未遂、
    既遂及普通竊盜既遂犯行，時間緊接，基本犯罪構成要件相同，顯係出於概括犯
    意為之，應依刑法第五十六條連續犯規定，論以情節較重之攜帶兇器竊盜既遂罪
    ，並加重其刑。又臺灣高雄地方法院檢察署檢察官移送該署九十二年度偵字第一
    七六八號併案審理部分，雖未經起訴，惟與本案已起訴之事實部分具有連續犯
    之裁判上一罪關係，為起訴效力所及，本院自得併予審理，附此敘明。爰審酌被
    告犯後於本院審理中尚能坦承犯行，態度尚可，及犯罪所生之危害等一切情狀，
    量處如主文所示之刑，以資懲儆。至扣案之Ｔ型扳手共二支，分別為被告所有供
    本件犯罪事實(一)、(三)及(四)所用之物，業據其於本院審理中供承在卷可按（參見本
    院卷九十二年九月九日審判筆錄），均應依刑法第三十八條第一項第二款之規定
    ，併予宣告沒收。
據上論斷，應依刑事訴訟法第二百七十三條之一第一項、第二百九十九條第一項前段
，刑法第五十六條、第三百二十一條第一項第三款、第三十八條第一項第二款，判決
如主文。
本案經檢察官甲○○到庭執行職務。
中      華      民      國    九十二    年      九      月     十五     日
                                  臺灣高雄地方法院刑事第五庭
                                      法  官  林  家  賢
右正本證明與原本無異。
如不服本判決，應於判決送達後十日內，向本院提出上訴狀。
                                      書記官  許  雅  惠
中      華      民      國    九十二    年      九      月     十五     日
附錄本判決論罪科刑法條：
刑法第三百二十一條：
犯竊盜罪而有左列情形之一者，處六月以上、五年以下有期徒刑：
一  於夜間侵入住宅或有人居住之建築物、船艦或隱匿其內而犯之者。
二  毀越門扇、牆垣或其他安全設備而犯之者。
三  攜帶兇器而犯之者。
四  結夥三人以上而犯之者。
五  乘火災、水災或其他災害之際而犯之者。
六  在車站或埠頭而犯之者。
前項之未遂犯罰之。
刑法第三百二十條第一項：
意圖為自己或第三人不法之所有，而竊取他人之動產者，為竊盜罪，處五年以下有期
徒刑、拘役或五百元以下罰金。


司法院資訊處製作；財團法人民間司法改革基金會備份。
